臺灣桃園地方法院民事簡易判決
111年度桃原簡字第38號
原      告  姜元芳  
訴訟代理人  呂理銘律師
            楊晴文律師
被      告  陳闕瑜希



上列當事人間請求遷讓房屋等事件，本院於民國111年8月24日言
詞辯論終結，判決如下：
    主    文
一、被告應將門牌號碼桃園市○○區○○路○○○○○號之房屋全部騰空
    遷讓返還原告。
二、被告應給付原告新臺幣80,000元。
三、被告應自民國一一一年四月十五日起至返還本判決主文第一
    項所示房屋之日止，按月給付原告新臺幣20,000元。
四、訴訟費用由被告負擔。
五、本判決第一項、第二項得假執行。
六、本判決第三項到期部分得假執行。
    事實及理由
壹、程序方面：
一、按簡易訴訟之訴狀送達後，原告不得將原訴變更或追加他訴
    ，但擴張或減縮應受判決事項之聲明者，不在此限，民事訴
    訟法第436 條第2 項適用第255 條第1 項但書第3 款定有明
    文。經查，原告起訴請求：「㈠被告應將門牌號碼桃園市○○
    區○○路0000號之房屋（下稱系爭房屋）全部騰空遷讓返還原
    告。㈡被告應給付原告新臺幣（下同）80,000元。㈢被告應自
    民國111年4月6日起至騰空遷讓返還系爭房屋之日止，按月
    給付原告20,000元。㈣願供擔保，請准宣告假執行」（見本
    院卷第3頁），嗣於111年8月24日言詞辯論期日變更上開訴
    之聲明㈢為：「被告應自111年4月15日起至遷讓返還系爭房
    屋之日止，按月給付原告20,000元」（見本院卷第51頁），
    核原告為減縮應受判決事項之聲明，揆諸首揭規定，應予准
    許。
二、被告經合法通知，無正當理由而未於言詞辯論期日到場，且
    核無民事訴訟法第386 條所列各款情形，爰依民事訴訟法第
    436條第2項、第385條第1項前段之規定，依原告之聲請（見
    本院卷第52頁），由其一造辯論而為判決。
貳、實體方面：
一、原告主張：被告於110年5月6日向原告承租系爭房屋，並簽
    訂房屋租賃契約書（下稱系爭租約），約定租期自110年5月
    10日起至111年5月10日止，每月租金20,000元，並應於每月
    15日以前繳納，押租金則是40,000元。詎被告自110年12月
    起即未依約繳付租金，經原告一再催繳後，被告方向原告表
    示其因經濟困難而無法繼續承租系爭房屋，兩造遂於111年2
    月11日合意終止系爭租約，被告並應允將於111年2月中旬後
    搬離系爭房屋，且積欠之租金會於111年2月25日以前清償，
    原告則表示上開押租金待被告返還系爭房屋及檢視無誤後，
    再行歸還。惟嗣後經原告多次催促，並要求被告至遲應於11
    1年3月底前返還系爭房屋，被告仍藉詞推託而拒不返還系爭
    房屋，且拖欠110年12月起至111年3月間共4個月之租金80,0
    00元未清償，因此被告除應返還系爭房屋及上開積欠租金外
    ，並應自111年4月15日起至遷讓系爭房屋之日止，按月給付
    相當租金之不當得利20,000元。為此，爰依系爭租約與民法
    租賃關係及不當得利等規定，提起本件訴訟等語，並聲明：
    ㈠被告應將系爭房屋全部遷讓返還原告。㈡被告應給付原告80
    ,000元。㈢被告應自111年4月15日起至騰空遷讓返還系爭房
    屋之日止，按月給付原告20,000元。㈣願供擔保，請准宣告
    假執行。
二、被告經合法通知，未於言詞辯論期日到場，亦未提出書狀作
    何聲明或陳述。
三、本院得心證之理由：
  ㈠返還系爭房屋部分： 
　  按承租人於租賃關係終止後，應返還租賃物，民法第455 條
    前段定有明文。經查，系爭租約之租賃期間原係自110年5月
    10日起至111年5月10日止，後兩造於111年2月11日合意終止
    系爭租約乙情，有系爭租約及通訊軟體對話紀錄截圖等（見
    本院卷第6至17頁、第56至60頁）在卷可參，經核與原告所
    述大致相符，是系爭租約既於111年2月11日合意終止，則承
    租人自負有返還租賃物之義務，故原告請求被告應將系爭房
    屋騰空遷讓返還予原告，為有理由。
  ㈡被告積欠之租金部分：
　　又承租人應依約定日期，支付租金，民法第439 條前段定有
    明文。經查，系爭租約原係自110年5月10日起至111年5月10
    日止，而租金繳納日期則為每月15日，兩造於111年2月11日
    合意終止系爭租約後，被告並未如期於111年2月25日以前返
    還系爭房屋，亦未於原告要求之最遲搬遷日期即111年3月底
    前，將系爭房屋返還原告，並積欠110年12月起至111年3月
    止共4個月之租金80,000 元未繳納乙情，有系爭租約及通訊
    軟體對話紀錄截圖（見本院卷第17至21頁、第56至60頁）附
    卷可佐，是原告請求被告給付積欠之租金80,000元，應屬有
    據。
  ㈢不當得利部分：
    再無法律上之原因而受利益，致他人受損害者，應返還其利
    益，民法第179 條定有明文。而無權占有他人之土地，可能
    獲得相當於租金之利益，為社會通常之觀念，故如無權占有
    他人之房屋，加害人應返還之不當得利之範圍，為相當於租
    金之利益（最高法院97年度台上字第294號判決意旨參照）
    。經查，系爭租約於111年2月11日合意終止，而被告並未於
    原告要求之最遲搬遷日期即111年3月底前，將系爭房屋返還
    原告乙情，業經本院認定如上，是被告早已喪失繼續占有系
    爭房屋之正當權源，其占有系爭房屋即屬無法律上之原因而
    受利益，致原告受有損害，自應返還原告相當租金之不當得
    利，故原告請求被告自111年4月15日起，按月給付相當於租
    金之不當得利20,000元，亦屬有據。
四、綜上所述，原告依系爭租約與民法租賃關係及不當得利之法
    律關係，聲明請求如主文第1項至第3項所示，為有理由，應
    予准許。。
五、本件原告勝訴部分，係就民事訴訟法第427 條適用簡易訴訟
    程序所為被告敗訴之判決，依同法第389 條第1 項第3 款之
    規定，應依職權宣告假執行。至原告雖聲明願供擔保請准宣
    告假執行，惟本院既已職權宣告假執行，原告此部分聲請，
    核僅為促請本院職權發動，自無庸另為准駁之諭知。
六、訴訟費用負擔之依據：民事訴訟法第78條。
中　　華　　民　　國　　111 　年　　9 　　月　　16　　日
                  桃園簡易庭  法  官  顏嘉漢
以上為正本係照原本作成。
如不服本判決，應於送達後20日內，向本院提出上訴狀並表明上
訴理由，如於本判決宣示後送達前提起上訴者，應於判決送達後
20日內補提上訴理由書（須附繕本）。
如委任律師提起上訴者，應一併繳納上訴審裁判費。   
中　　華　　民　　國　　111 　年　　9 　　月　　16　　日
                              書記官  楊上毅